【裁判字號】    92,易,1621
【裁判日期】    920716
【裁判案由】    竊盜
【裁判全文】
臺灣板橋地方法院刑事判決                        九十二年度易字第一六二一號
    公  訴  人  臺灣板橋地方法院檢察署檢察官
    被      告  甲○○
右列被告因竊盜案件，經檢察官聲請簡易判決處刑（聲請案號：九十二年度偵字第六
一九二號），本院認不得依簡易判判決處刑，改依通常程序判決如左：
    主  文
甲○○竊盜，處拘役參拾日，如易科罰金，以參佰元折算壹日。
    事  實
一、甲○○意圖為自己不法之所有，於民國九十二年三月二十日中午十二時二十分許
    ，在台北縣板橋市○○路○段三十一號地下室「乙○○賣場」內，趁無人注意之
    際，竊取貨架上陳列販賣之POLO牌男性休閒鞋一雙，得手後將之穿著於腳上，並
    將所換下之舊鞋丟棄在賣場垃圾桶內，未付貨款而逕自走出收銀櫃檯，旋於收銀
    櫃檯外為賣場安全人員查獲，報警處理。
二、案經台北縣政府警察局海山分局報請台灣台北地方法院檢察署檢察官偵查，聲請
    簡易判決處刑，本院認不得依簡易判決處刑，改依通常程序審理。
    理  由
一、訊據被告甲○○固坦承於右揭時、地，穿著「乙○○賣場」內所販賣之休閒鞋，
    未付貨款逕自走出收銀櫃檯被查獲之事實不諱，但矢口否認被訴竊盜之犯行，辯
    稱：伊將鞋上之條碼撕下，由同行友人張嘉惠交付櫃檯人員結帳，因一時疏忽始
    穿著新鞋走出收銀櫃檯云云。惟查，右揭犯罪事實，業據被告於警詢時供承在卷
    ，核與證人即乙○○賣場安全人員丙○○到庭證述之情節相符，並有贓物認領保
    管單一紙在卷可稽。被告雖於審理中以前詞置辯，並舉證人即其女友張嘉惠為證
    。然購物時應將所購買之商品連同條碼一併結帳，為公眾週知之交易方式，其竟
    捨此不為，逕將所購買之鞋子穿著於腳上走出收銀櫃檯，顯與一般購物之交易習
    慣有間。況其並未於賣場內即事先告知收銀人員，待為安全人員查獲後，始辯稱
    係一時大意云云。而證人張嘉惠雖到庭證稱：伊當時有拿條碼向收銀人員表示要
    結帳，但收銀人員表示要有商品才可以結帳等語，但證人即當日收銀人員洪鎂季
    於本院審理中卻證稱：伊不記得當日有人僅拿條碼要求結帳之事，是證人張嘉惠
    所證是否屬實，已非無疑。且證人張嘉惠果有持條碼要求結帳，但既遭收銀員洪
    鎂季拒絕，衡情應立即要求被告攜帶鞋子至櫃檯結帳，始為正辦，但其卻返回賣
    場內繼續購物，顯不符事理。而被告既將商品條碼撕下，且將舊鞋丟棄在垃圾桶
    內，其對腳上所穿係尚未付款之新鞋，當有明確之認識，豈係因一時大意走出收
    銀櫃檯。被告上開辯解，顯屬事後卸責之詞，不足採信。本案事證明確，被告犯
    行洵堪認定，應依法論科。
二、核被告所為，係犯刑法第三百二十條第一項之普通竊盜罪。爰審酌被告犯罪之動
    機、目的、手段，所竊得之財物價值非鉅，但其貪小便宜之心態實屬可議，犯罪
    所生之危害，及犯罪後態度等一切情狀，量處如主文所示之刑，並諭知易科罰金
    之折算標準，以資懲儆。
據上論斷，應依刑事訴訟法第四百五十二條、第二百九十九條第一項前段，刑法第三
百二十條第一項、第四十一條第一項前段，罰金罰鍰提高標準條例第一條前段、第二
條，判決如主文。
本案經檢察官陳孟黎到庭執行職務。
中      華      民      國    九十二    年      七      月     十六     日
                                        臺灣板橋地方法院刑事第三庭
                                            法  官  鄭  水  銓
右正本證明與原本無異。
如不服本判決，應於判決送達後十日內，向本院提出上訴狀。
                                            書記官  謝  明  倫
中      華      民      國    九十二    年      七      月     十六     日
附錄本案論罪科刑法條全文：
刑法第三百二十條
意圖為自己或第三人不法之所有，而竊取他人之動產者，為竊盜罪，處五年以下有期
徒刑、拘役或五百元以下罰金。
意圖為自己或第三人不法利益，而竊佔他人之不動產者，依前項之規定處斷。
前二項之未遂犯罰之。


司法院資訊處製作；財團法人民間司法改革基金會備份。
